臺灣嘉義地方法院刑事判決　　　　　　　 94年度訴字第256號
公　訴　人　臺灣嘉義地方法院檢察署檢察官
被　　　告　甲○○
上列被告因違反毒品危害防制條例案件，經檢察官提起公訴（94
年度毒偵字第575號），及移送併案審理（94年度毒偵字第908號
），本院合議庭裁定由受命法官獨任行簡式審判程序，判決如下
：
    主  文
甲○○連續施用第一級毒品，累犯，處有期徒刑捌月；扣案之海
洛因壹包（海洛因驗餘淨重壹點貳貳公克），沒收銷燬之；上開
毒品外包裝袋壹個沒收。又連續施用第二級毒品，累犯，處有期
徒刑肆月，扣案之安非他命伍包，均沒收銷燬之；上開毒品外包
裝袋伍個、吸管陸支、玻璃球貳個及吸食器壹組，均沒收。應執
行有期徒刑拾月，扣案之海洛因壹包（海洛因驗餘淨重壹點貳貳
公克）、安非他命伍包，均沒收銷燬之；上開毒品外包裝袋陸個
、吸管陸支、玻璃球貳個及吸食器壹組，均沒收。
    事  實
一、甲○○前因違反肅清煙毒條例等案件，經臺灣高雄地方法院
    判處應執行有期徒刑3年8月確定，於民國86年4月30日假釋
    出監，嗣經撤銷假釋，於91年5月19日縮刑期滿執行完畢。
    又前因施用毒品案件，經本院以92年度毒聲字第730號裁定
    送觀察勒戒後，認無繼續施用毒品傾向，於92年10月16日釋
    放，並經臺灣嘉義地方法院檢察署檢察官於同日以92年度毒
    偵字第255號為不起訴處分確定。猶不知悔改，於觀察勒戒
    執行完畢釋放後，5年內再基於施用第1級毒品海洛因、第2
    級毒品安非他命之概括犯意，於94年2月23日晚上某時，在
    嘉義市○○路路旁，以將海洛因置入香菸內點燃吸食之方式
    ，而將安非他命置入玻璃球內，加熱燒烤吸食煙霧之方式，
    分別施用第1級毒品海洛因及第2級毒品安非他命各1次，嗣
    於94年2月25日23時30分許，在嘉義市○○路256號「金銀島
    遊藝場」為警查獲，於同年2月26日2時59分許，經警採尿送
    驗，呈嗎啡及安非他命陽性反應。又於同年7月18日15、16
    時許，在嘉義市○區○○街83號3樓，以上開方式，分別施
    用第1級毒品海洛因及第2級毒品安非他命各1次，嗣於同日
    16時40分許，在上址為警查獲，並扣得其所有供施用之海洛
    因1包、安非他命5包、吸管6支、玻璃球2個及吸食器1組，
    而於同日23時30分許，經警採尿送驗，呈嗎啡及安非他命陽
    性反應。
二、案經嘉義市警察局第一分局報請臺灣嘉義地方法院檢察署檢
    察官偵查起訴及移送併案審理，經本院合議庭裁定由受命法
    官獨任行簡式審判程序。
    理  由
一、訊據被告甲○○對於在上揭時地連續施用第1級毒品海洛因
    及第2級毒品安非他命之犯行，於本院準備程序及審理時均
    坦承不諱，且被告於94年2月26日2時59分許、94年7月18日
    23時30分許，分別經警採尿送驗，均呈嗎啡及安非他命陽性
    反應，並有長榮大學確認報告2紙、送驗姓名對照表、代號
    與真實姓名對照表各1紙附卷可稽。又扣案疑似海洛因之白
    粉1包，經送鑑定結果含有海洛因成分，海洛因驗餘淨重1.2
    2公克，而扣案疑似安非他命之白粉5包，經送鑑定結果亦含
    有安非他命成分，毛重5.729公克（含塑膠袋5只），此有法
    務部調查局鑑定通知書、行政院衛生署管制藥品管理局檢驗
    成績書各1份在卷足憑，復有被告所有供施用之海洛因1包、
    安非他命5包、吸管6支、玻璃球2個及吸食器1組扣案可資佐
    證，足認被告之自白與事實相符。此外，被告前因施用毒品
    案件，經本院以92年度毒聲字第730號裁定送觀察勒戒後，
    認無繼續施用毒品傾向，於92年10月16日釋放，並經臺灣嘉
    義地方法院檢察署檢察官於同日以92年度毒偵字第255號為
    不起訴處分確定，有上開不起訴處分書及臺灣高等法院被告
    全國前案紀錄表各1份附卷可稽，足見被告確係在觀察勒戒
    執行完畢釋放後，5年內再犯施用第1級毒品及第2級毒品犯
    行甚明。本件事證明確，被告施用毒品之犯行堪予認定。
二、核被告所為，係犯毒品危害防制條例第10條第1項之施用第1
    級毒品罪及同條第2項之施用第2級毒品罪。被告持有第1級
    毒品海洛因及第2級毒品安非他命進而施用之，其持有之低
    度行為應為施用之高度行為所吸收，均不另論罪。被告前後
    施用第1級毒品海洛因及第2級毒品安非他命各2次之犯行，
    時間緊接，犯罪構成要件相同，顯係基於概括犯意反覆為之
    ，均為連續犯，應論以一罪，並各加重其刑。被告所犯上開
    二罪，犯意各別，罪名有異，應予分論併罰。又被告前因違
    反肅清煙毒條例等案件，經臺灣高雄地方法院判處應執行有
    期徒刑3年8月確定，於86年4月30日假釋出監，嗣經撤銷假
    釋，於91年5月19日縮刑期滿執行完畢，此有臺灣高等法院
    被告全國前案紀錄表1份在卷可參，其於受有期徒刑之執行
    完畢後，5年以內再犯本件有期徒刑以上之罪，為累犯，各
    應依刑法第47條規定，遞加重其刑。雖檢察官未就被告94年
    7月18日之犯行提起公訴，惟此部分與上揭起訴並經本院判
    決有罪之部分，有連續犯之裁判上一罪之關係，為起訴效力
    所及，本院自得併予審理。爰審酌被告前因施用毒品犯行，
    經觀察勒戒執行完畢，猶不思藉機徹底戒除施用毒品之惡習
    ，猶故態復萌，再次施用毒品，惟其施用毒品係自戕行為，
    並未因此而危害他人，所生損害不大，暨本件施用毒品之手
    段、次數，其犯後坦承犯行態度良好等一切情狀，各量處如
    主文所示之刑，並定其應執行之刑。又扣案之海洛因1包（
    海洛因驗餘淨重1.22公克）及安非他命5包，分別係屬毒品
    危害防制條例所稱之第1級毒品、第2級毒品，應依毒品危害
    防制條例第18條第1項前段之規定，宣告沒收銷燬之；而扣
    案之前開毒品外包裝袋6個、吸管6支、玻璃球2個及吸食器1
    組，係被告所有供犯罪所用之物，業據被告供承在卷，爰依
    刑法第38條第1項第2款規定宣告沒收。
據上論斷，應依刑事訴訟法第273條之1第1項、第299條第1項前
段，毒品危害防制條例第10條第1項、第2項、第23條第2項、第
18條第1項前段，刑法第11條前段、第56條、第47條、第51條第5
款、第38條第1項第2款，判決如主文。
本案經檢察官李志明到庭執行職務。
中　　華　　民　　國　　94　　年　　10　　月　　31　　日
                    刑事第三庭   法　官　卓春慧
上列正本證明與原本無異。
如不服本判決，應於判決送達後10日內向本院提出上訴狀（應附
繕本）。
中　　華　　民　　國　　94　　年　　10　　月　　31　　日
                                 書記官  江芳耀
附錄本案論罪科刑法條全文：
毒品危害防制條例第10條：
施用第一級毒品者，處六月以上五年以下有期徒刑。
施用第二級毒品者，處三年以下有期徒刑。
